臺灣彰化地方法院民事裁定
111年度勞補字第4號
聲  請  人  董孟達
代  理  人  黃紫芝律師                     
相  對  人  佳承精工股份有限公司

法定代理人  郭敬昇
上列當事人間請求確認僱傭關係存在等事件，本院裁定如下：
    主  文
聲請人應於本裁定送達後七日內，繳納聲請費新臺幣參仟元，並
補正理由欄第三項所示事項，逾期未繳，即駁回聲請人之聲請。
 
    理  由
一、調解之聲請不合法者，勞動法庭之法官應以裁定駁回之，但
    其情形可以補正者，應定期間先命補正；聲請勞動調解，應
    向管轄法院提出聲請書狀，或依本法第18條規定以言詞為之
    ，並依民事訴訟法第77條之20所定額數繳納聲請費，勞動事
    件法第22條第1 項、勞動事件審理細則第15條第1 項分別定
    有明文。又以一訴主張數項標的者，其價額合併計算之。但
    所主張之數項標的互相競合或應為選擇者，其訴訟標的價額
    ，應依其中價額最高者定之，民事訴訟法第77條之2第1項定
    有明文。因定期給付涉訟，其訴訟標的之價額，以權利存續
    期間之收入總數為準；期間未確定時，應推定其存續期間，
    但超過5年者，以5年計算，勞動事件法第11條亦有明文。
二、本件聲請人聲請本件勞動調解，未據繳納聲請費用，其請求
    調解聲明為：「㈠確認兩造間僱傭關係存在。㈡相對人應自民
    國110年12月4日起至聲請人復職之日止，按月於每月25日給
    付原告新臺幣（下同）106,500元，及各期應給付日之次日
    起至清償日止，按週年利率5％計算之利息。㈢相對人應自110
    年12月4日起至聲請人復職之日止，按月提繳6,336元至聲請
    人之勞工退休金專戶。」，經核上開聲明之請求，雖訴訟標
    的並不相同，惟自經濟上觀之，訴訟目的一致，原告所得受
    之利益，未超出終局標的範圍，而應以其中價額最高者定之
    。而雇主於僱傭期間，本有給付勞工工資及提繳退休金之義
    務，則核定聲明第1項之價額，應以僱傭期間原告可得工資
    及退休金為準，其價額較聲明第2、3項合計為高，故此部份
    應以聲明第1項之價額為準。因原告主張之權利存續期間不
    確定，其起訴時年43歲，距勞動基準法第54條第1項第1款所
    定65歲強制退休年齡，尚可工作之期間超過5年，依勞動事
    件法第11條規定，應以5年計算，是聲明第1項之訴訟標的價
    額為677萬0,160元【計算式：（106,500＋6,336）×12月×5年
    ＝6,770,160元】。依民事訴訟法第77條之20第1項規定，應
    徵聲請費3,000元，茲依勞動事件法第22條第1項但書規定，
    限聲請人於收受本裁定送達7 日內補繳，逾期不繳，即駁回
    其聲請。 
三、聲請人應補正事項：
　㈠勞工保險被保險人投保明細、退休金專戶個人資料。
　㈡勞動調解聲請狀繕本2 份（應均含寄送與本院書狀所附書證
    影本，且得自行遮掩個人資料，將供勞動調解委員使用）。
四、爰檢送聲請狀繕本與相對人，請相對人於收受後14日內提出
    答辯狀送本院，並逕將繕本送達聲請人。
五、爰裁定如主文。 
中　　華　　民　　國　　111 　年　　3 　　月　　4 　　日
                  勞動法庭    法　官　鍾孟容

以上正本係照原本作成。
如不服本裁定關於核定訴訟標的價額部分，應於送達後10日內向
本院提出抗告狀，並繳納抗告費新臺幣1,000元；其餘關於命補
繳裁判費部分，不得抗告。 
中　　華　　民　　國　　111 　年　　3 　　月　　4 　　日
                                書記官　張茂盛